<html xmlns:xi="http://www.w3.org/2001/XInclude" lang="en">
   <head>
      <meta http-equiv="Content-Type" content="text/html; charset=UTF-8">
      <title>Morphological tags</title>
   </head>
   <body>
      <p>This is a list with the most important tags.</p>
      <h1>Noun (+N)</h1>
      <p>The string is +N+(Subclass)+(Semclass)+Number+Case(+Possessivesuffix)(+Clitic)". The
         word
         form <code>biilasgo</code> is thus analysed as <code>biila+N+Sem/Veh+Sg+Gen+PxSg3+Qst</code>.
      </p>
      <table>
         <tr>
            <td colspan="1" rowspan="1">Subclass</td>
            <td colspan="1" rowspan="1">+Prop (propernoun), +G3 (consonant cluster grade 3, for some words), +NomAg (agent
               noun - derived from a verb), +ACR (acronym), +Coll (colletive number)
            </td>
         </tr>
         <tr>
            <td colspan="1" rowspan="1">Semantic class</td>
            <td colspan="1" rowspan="1">+Sem/Hum, +Sem/Plc, +Sem/Veh (see list)</td>
         </tr>
         <tr>
            <td colspan="1" rowspan="1">Number</td>
            <td colspan="1" rowspan="1">+Sg (singular), +Pl (plural)</td>
         </tr>
         <tr>
            <td colspan="1" rowspan="1">Case</td>
            <td colspan="1" rowspan="1">+Ess (essive), +Nom (nominative), +Gen (genitive), +Acc (accusative), +Ill (illative),
               +Loc (locative) +Com (comitative)
            </td>
         </tr>
         <tr>
            <td colspan="1" rowspan="1">(Derivation)</td>
            <td colspan="1" rowspan="1">+Der/Dimin (diminutive), (see list)</td>
         </tr>
         <tr>
            <td colspan="1" rowspan="1">(Possessive suffix)</td>
            <td colspan="1" rowspan="1">+PxSg1 (owned by Sg1 - mun), +PxSg2 (owned by Sg2 - don), +PxSg3 +PxDu1 +PxDu2 +PxDu3
               +PxPl1 +PxPl2
               +PxPl3
            </td>
         </tr>
         <tr>
            <td colspan="1" rowspan="1">(Clitic)</td>
            <td colspan="1" rowspan="1">+Qst (question), +Foc/ (focus)</td>
         </tr>
         <tr>
            <td colspan="1" rowspan="1">(Compounding)</td>
            <td colspan="1" rowspan="1">+Cmp/SgGen (first part in Sg+Gen), +Cmp/SgNom (first part in Sg+Nom)</td>
         </tr>
      </table>
      <p>Examples: <code>oahppit</code> &gt; <code>oahppi+N+NomAg+Pl+Nom</code></p>
      <p><code>skuvlagiella</code> &gt; <code>skuvla+N+Cmp/SgNom+Cmp#giella+N+Sg+Nom</code></p>
      <h1>Adjective  (+A)</h1>
      <p>Like nouns, but in addition:</p>
      <table>
         <tr>
            <td colspan="1" rowspan="1">(Subclass)</td>
            <td colspan="1" rowspan="1">+Ord (ordinal)</td>
         </tr>
         <tr>
            <td colspan="1" rowspan="1">(Grade)</td>
            <td colspan="1" rowspan="1">+Comp (comparative), +Superl (superlative) - positive is not marked</td>
         </tr>
         <tr>
            <td colspan="1" rowspan="1">(Attribute)</td>
            <td colspan="1" rowspan="1">+Attr</td>
         </tr>
         <tr>
            <td colspan="1" rowspan="1">(Derivation)</td>
            <td colspan="1" rowspan="1">+Der/vuohta, (see list)</td>
         </tr>
      </table>
      <p>Examples: <code>goalmmádin</code> &gt; <code>goalmmát+A+Ord+Ess</code></p>
      <p><code>fiinnisvuođa</code> &gt; <code>fiinnis+A+Der/vuohta+N+Sg+Acc</code></p>
      <h1>Pronouns  (+Pron)</h1>
      <p>Like nouns, but in addition:</p>
      <table>
         <tr>
            <td colspan="1" rowspan="1">Subclass</td>
            <td colspan="1" rowspan="1">+Pers (person), +Rel (relative), +Interr (interrogative), +Dem (demonstrative), +Indef
               (indefinite), +Refl (reflexive), +Recipr (reciprocal)
            </td>
         </tr>
      </table>
      <p>Examples: <code>muinna</code> &gt; <code>mun+Pron+Pers+Sg1+Com</code></p>
      <p><code>alddáme</code> &gt; <code>ieš+Pron+Refl+Loc+PxDu1</code></p>
      <h1>Number (+Num)</h1>
      <p>Like nouns.</p>
      <p>Example: <code>guokte+Num+Sg+Gen</code>, surface form: <code>guovtti</code></p>
      <h1>Verb (+V)</h1>
      <table>
         <tr>
            <td colspan="1" rowspan="1">Transitivity</td>
            <td colspan="1" rowspan="1">+IV (intransitive), +TV (transitive)</td>
         </tr>
         <tr>
            <td colspan="1" rowspan="1">(Subclass)</td>
            <td colspan="1" rowspan="1">+Neg (negation verb)</td>
         </tr>
         <tr>
            <td colspan="1" rowspan="1">(Derivation)</td>
            <td colspan="1" rowspan="1">+Der/PassL (long passive form), +Der/PassS (short passive form), +Der/NomAct (action)
               (see list)
            </td>
         </tr>
         <tr>
            <td colspan="1" rowspan="1">Mood</td>
            <td colspan="1" rowspan="1">+Ind (indicative), +Pot (potential), +Cond (conditional), +Imprt (imperative)</td>
         </tr>
         <tr>
            <td colspan="1" rowspan="1">Tense</td>
            <td colspan="1" rowspan="1">+Prs (present), +Prt (past)</td>
         </tr>
         <tr>
            <td colspan="1" rowspan="1">Person/Number</td>
            <td colspan="1" rowspan="1">+Sg1 (singular 1st person), +Sg2 +Sg3 +Du1 +Du2 +Du3 +Pl1 +Pl2 +Pl3</td>
         </tr>
         <tr>
            <td colspan="1" rowspan="1">Clitic</td>
            <td colspan="1" rowspan="1">+Qst (question), +Foc/ (focus)</td>
         </tr>
      </table>
      <p>Example: <code>borren</code> &gt; <code>borrat+V+TV+Ind+Prt+Sg1</code></p>
      <p>Infinite verb forms:</p>
      <table>
         <tr>
            <td colspan="1" rowspan="1">Nominal verb form</td>
            <td colspan="1" rowspan="1">+Inf (infinitive), +ConNeg (negation form), +Ger (gerund), +PrsPrc (presence particip),
               +PrfPrc (perfect particip), +VGen (verb genitive), +VAbess (abessive)
            </td>
         </tr>
      </table>
      <p>Example: <code>borago</code> &gt; <code>borrat+V+TV+Ind+Prs+ConNeg+Foc/ge</code></p>
      <!--        <section>
          <title>2. Numerals</title>

          <p>Nickel: "tallord" "tallsubstantiv" Magga 1980: Lohkosánit leat
          ovddemusta okta, guokte, golbma, jnv. mat almmuhit dárkilis logu.
          dasto leat sullalogu s´</p>
        </section> -->
      <h1>Alphabetic list over the tags</h1>
      <h1>Part of speech and subclass</h1>
      <ul>
         <li><strong>+A</strong> adjective 
            <ul>
               <li><strong>+Ord</strong> ordinal 
               </li>
            </ul> 
         </li>
         <li><strong>+Adv</strong> adverb 
         </li>
         <li><strong>+CC</strong> conjunction 
         </li>
         <li><strong>+CS</strong> subjunction 
         </li>
         <li><strong>+Interj</strong> interjection 
         </li>
         <li><strong>+N</strong> noun  
            <ul>
               <li><strong>+Prop</strong> proper noun 
               </li>
               <li><strong>+NomAg</strong> agent noun 
               </li>
               <li><strong>+G3</strong> geminat grade 3, e.g. s's 
               </li>
            </ul> 
         </li>
         <li><strong>+Num</strong> numeral 
            
         </li>
         <li><strong>+Pcle</strong> particle 
         </li>
         <li><strong>+Po</strong> postposition 
         </li>
         <li><strong>+Pr</strong> preposition 
         </li>
         <li><strong>+Pron</strong> pronoun 
            <ul>
               <li><strong>+Dem</strong> demonstrative pronoun 
               </li>
               <li><strong>+Indef</strong> indefinite pronoun 
               </li>
               <li><strong>+Interr</strong> interrogative pronoun 
               </li>
               <li><strong>+Pers</strong> person pronoun 
               </li>
               <li><strong>+Refl</strong> reflecsive pronoun 
               </li>
               <li><strong>+Recipr</strong> reciprocal pronoun 
               </li>
               <li><strong>+Rel</strong> relative pronoun 
               </li>
            </ul> 
         </li>
         <li><strong>+N, +Adv</strong>for several parts of speech 
            <ul>
               <li><strong>+ABBR</strong> abbreviation 
               </li>
               <li><strong>+ACR</strong> acronym 
               </li>
            </ul> 
         </li>
      </ul>
      <h1>Grammatical properties</h1>
      <ul>
         <li><strong>+Acc</strong> Accusative 
         </li>
         <li><strong>+Actio</strong> Actio form of the verb 
         </li>
         <li><strong>+Attr</strong> Attributive 
         </li>
         <li><strong>+CLB</strong> Clause boundary 
         </li>
         <li><strong>+Cmpnd</strong> Compound (inconsistent with other notation for this tag) 
         </li>
         <li><strong>+Cmpnd+</strong> Compound (left tag)(inconsistent with other notation for this tag) 
         </li>
         <li><strong>+Com</strong> Comitative 
         </li>
         <li><strong>+Comp</strong> Comperative 
         </li>
         <li><strong>+ConNeg</strong> Negationform of the verb 
         </li>
         <li><strong>+Cond</strong> Conditional 
         </li>
         <li><strong>+Du</strong>Dual
         </li>
         <li><strong>+Du1 </strong> Dual 1. person  
         </li>
         <li><strong>+Du2 </strong> Dual 2. person  
         </li>
         <li><strong>+Du3 </strong> Dual 3. person  
         </li>
         <li><strong>+Ess</strong> Essive  
         </li>
         <li><strong>+Foc/ba </strong>  Focusclitic (-)ba 
         </li>
         <li><strong>+Foc/bat </strong>  Focusclitic (-)bat 
         </li>
         <li><strong>+Foc/be </strong>  Focusclitic (-)be 
         </li>
         <li><strong>+Foc/ge </strong>  Focusclitic (-)ge 
         </li>
         <li><strong>+Foc/gen </strong>  Focusclitic (-)gen 
         </li>
         <li><strong>+Foc/ges </strong>  Focusclitic (-)ges 
         </li>
         <li><strong>+Foc/gis </strong>  Focusclitic (-)gis 
         </li>
         <li><strong>+Foc/hal</strong>   Focusclitic (-)hal
         </li>
         <li><strong>+Foc/han</strong>   Focusclitic (-)han
         </li>
         <li><strong>+Foc/naj</strong>  Focusclitic (-)nai 
         </li>
         <li><strong>+Foc/naj+Qst</strong>  Focusclitic (-)naigo 
         </li>
         <li><strong>+Foc/son</strong>  Focusclitic (-)son 
         </li>
         <li><strong>+Gen</strong>  Genitive 
         </li>
         <li><strong>+Ger</strong>  Gerund 
         </li>
         <li><strong>+IV</strong>  Intrasitive verb 
         </li>
         <li><strong>+Ill</strong> Illative 
         </li>
         <li><strong>+Imprt</strong>  Imperative 
         </li>
         <li><strong>+Ind</strong>  Indicative 
         </li>
         <li><strong>+Inf</strong>  Infinitive 
         </li>
         <li><strong>+LEFT</strong>  Left parenthesis 
         </li>
         <li><strong>+Loc</strong>  Locative 
         </li>
         <li><strong>+Neg</strong>  Negationverb 
         </li>
         <li><strong>+Nom</strong>  Nominative 
         </li>
         <li><strong>+PUNCT</strong>  Punctuation other than clause boundaries<em>"/", "(", ")", "+"</em> 
         </li>
         <li><strong>+Pl</strong>  Plural 
         </li>
         <li><strong>+Pl1</strong>  Plural 1. person 
         </li>
         <li><strong>+Pl2</strong>  Plural 2. person 
         </li>
         <li><strong>+Pl3</strong>  Plural 3. person 
         </li>
         <li><strong>+Cmp/PlGen</strong>  Plural genitive compound 
         </li>
         <li><strong>+Pot</strong>  Potential 
         </li>
         <li><strong>+PrfPrc</strong>  Perfect participle 
         </li>
         <li><strong>+Prs</strong>  Present tense 
         </li>
         <li><strong>+PrsPrc</strong>  Present participle 
         </li>
         <li><strong>+Prt</strong>  Preteritum 
         </li>
         <li><strong>+PxDu1</strong>  Possessivesuffix dual 1. person 
         </li>
         <li><strong>+PxDu2</strong>  Possessivesuffix dual 2. person 
         </li>
         <li><strong>+PxDu3</strong>  Possessivesuffix dual 3. person 
         </li>
         <li><strong>+PxPl1</strong>  Possessivesuffix plural 1. person 
         </li>
         <li><strong>+PxPl2</strong>  Possessivesuffix plural 2. person 
         </li>
         <li><strong>+PxPl3</strong>  Possessivesuffix plural 3. person 
         </li>
         <li><strong>+PxSg1</strong>  Possessivesuffix singular 1. person 
         </li>
         <li><strong>+PxSg2</strong>  Possessivesuffix singular 2. person 
         </li>
         <li><strong>+PxSg3</strong>  Possessivesuffix singular 3. person 
         </li>
         <li><strong>+Qst</strong>  Question clitic <em>(-)go</em> 
         </li>
         <li><strong>+Qst+Foc/son</strong>  Question clitic 
         </li>
         <li><strong>+RIGHT</strong>  Right parenthesis 
         </li>
         <li><strong>+Sg</strong> Singular 
         </li>
         <li><strong>+Sg1</strong> Singular 1. person
         </li>
         <li><strong>+Sg2</strong> Singular 2. person
         </li>
         <li><strong>+Sg3</strong> Singular 3. person
         </li>
         <li><strong>+Cmp/Sg</strong> Singular compound
         </li>
         <li><strong>+Cmp/SgGen</strong> Singular genitive compound
         </li>
         <li><strong>+Cmp/SgNom</strong> Singular nominative compound
         </li>
         <li><strong>+Sup</strong> Supinum
         </li>
         <li><strong>+Superl</strong> Superlative
         </li>
         <li><strong>+TV</strong> Transitive verb
         </li>
         <li><strong>+VAbess</strong> Verb abessive
         </li>
         <li><strong>+VGen</strong> Verb genitive
         </li>
      </ul>
      <h1>Derivational suffix tags</h1>
      <ul>
         <li><strong>+Der/Dimin</strong> Diminutive
         </li>
         <li><strong>+Der/adda</strong> suffix 
         </li>
         <li><strong>+Der/ahtti</strong> suffix 
         </li>
         <li><strong>+Der/alla</strong> suffix 
         </li>
         <li><strong>+Der/amoš</strong> suffix 
         </li>
         <li><strong>+Der/asti</strong> suffix 
         </li>
         <li><strong>+Der/aš</strong> suffix 
         </li>
         <li><strong>+Der/d</strong> suffix 
         </li>
         <li><strong>+Der/duohkai</strong> suffix 
         </li>
         <li><strong>+Der/duohke</strong> suffix 
         </li>
         <li><strong>+Der/NomAg</strong> agent noun 
         </li>
         <li><strong>+Der/eamoš</strong> suffix 
         </li>
         <li><strong>+Der/NomAct</strong> action noun 
         </li>
         <li><strong>+Der/easti</strong> suffix 
         </li>
         <li><strong>+Der/g</strong> suffix 
         </li>
         <li><strong>+Der/geahtes</strong> suffix 
         </li>
         <li><strong>+Der/goahti</strong> suffix 
         </li>
         <li><strong>+Der/h</strong> suffix 
         </li>
         <li><strong>+Der/halla</strong> suffix 
         </li>
         <li><strong>+Der/hat</strong> suffix 
         </li>
         <li><strong>+Der/heapmi</strong> suffix 
         </li>
         <li><strong>+Der/hudda</strong> suffix 
         </li>
         <li><strong>+Der/huhtti</strong> suffix 
         </li>
         <li><strong>+Der/huvva</strong> suffix 
         </li>
         <li><strong>+Der/j</strong> suffix 
         </li>
         <li><strong>+Der/l</strong> suffix 
         </li>
         <li><strong>+Der/las</strong> suffix 
         </li>
         <li><strong>+Der/laš</strong> suffix 
         </li>
         <li><strong>+Der/lágan</strong> suffix 
         </li>
         <li><strong>+Der/meahttun</strong> suffix 
         </li>
         <li><strong>+Der/muš</strong> suffix 
         </li>
         <li><strong>+Der/PassL</strong> passive verb, long form 
         </li>
         <li><strong>+Der/PassS</strong>  passive verb, short form 
         </li>
         <li><strong>+Der/st</strong> suffix 
         </li>
         <li><strong>+Der/stuvva</strong> suffix 
         </li>
         <li><strong>+Der/supmi</strong> suffix 
         </li>
         <li><strong>+Der/upmi</strong> suffix 
         </li>
         <li><strong>+Der/us</strong> suffix 
         </li>
         <li><strong>+Der/viđi</strong> suffix 
         </li>
         <li><strong>+Der/viđá</strong> suffix 
         </li>
         <li><strong>+Der/vuohta</strong> suffix 
         </li>
         <li><strong>+Der/vuolde</strong> suffix 
         </li>
         <li><strong>+Der/vuollai</strong> suffix 
         </li>
         <li><strong>+Der/vuolle</strong> suffix 
         </li>
         <li><strong>+Der/š</strong> suffix 
         </li>
      </ul>
      <h1>Semantic tags</h1>
      <p>These are tags used for classifying names and nouns, e.g. +Prop+Sem/Fem</p>
      <ul>
         <li><strong>+Sem/Ani:
               </strong><br>Animal name
         </li>
         <li><strong>+Sem/Fem:
               </strong><br>Female name
         </li>
         <li><strong>+Sem/Mal:
               </strong><br>Male name
         </li>
         <li><strong>+Sem/Obj:
               </strong><br>Object
         </li>
         <li><strong>+Sem/Org:
               </strong><br>Organisation name
         </li>
         <li><strong>+Sem/Plc:
               </strong><br>Place 
         </li>
         <li><strong>+Sem/Sur:
               </strong><br>Surname
         </li>
         <li><strong>+Sem/WEB:
               </strong><br>Web addresse
         </li>
      </ul>
   </body>
</html>